# 求助陈版，关于处理部分权益法核算的股权资本公积问题

提问人：bao2510 时间：2022-07-29 15:52:40
陈版您好：
想请教您，公司持有权益法核算的联营企业股权30%，之前因为其他股东增资导致本公司股权被动稀释确认的资本公积，在处置部分股权时，是否需要将相应比例的资本公积转出确认投资收益？
按照准则应用指南，所计入的所有者权益项目应当是“资本公积——其他资本公积”，后续处置该联营企业股权或者丧失重大影响时，该部分累积的其他资本公积可以转入投资收益。但我理解被动稀释确认的资本公积属于内含商誉，是否应该时在处置该联营企业的全部股权时，再转出确认投资收益？
请陈版指教~@chenyiwei

回答人：chenyiwei
根据准则应用指南：“投资方在后续处置股权投资但对剩余股权仍采用权益法核算时，应按处置比例将这部分资本公积转入当期投资收益：对剩余股权终止权益法核算时，将这部分资本公积全部转入当期投资收益。”其中并没有单独考虑内含商誉的稀释部分。因此，虽然现在提出了内含商誉的概念，并以此来解释将股权被动稀释的茶额计入资本公积的处理，但这部分资本公积在转出时，没有必要单独考虑其中由原内含商誉形成的部分，即对此无需特殊处理。

提问人：bao2510 时间：2022-08-17 09:41:21
陈版，如果子公司因少数股东增资在合并层面确定资本公积，后母公司丧失子公司控制权，采用权益法核算。后续若处置该联营企业部分股权，合并层面对应比例的资本公积是否需要结转至投资收益？

回答人：chenyiwei
不需要。这部分资本公积还是当初母子公司关系存续期间内的权益*易形成的，且丧失控制权后保留的联营企业投资与原子公司之间并无经济上的联系。